# 求教陈老师，有关有限责任公司的减资会计处理

提问人：evarei04 时间：2018-06-29 10:18:01
请教陈老师一个有限责任公司的减资会计处理问题。 目前公司的所有者权益如下： 注册资本 500 万，盈余公积 100 万，资本公积-资本溢价 50 万，未分配利润 100 万 所有者权益合计 750 万， 并且 资产评估50%股权公允价值 450 万 （溢价 75 万） 公司准备减资50%，减资款共计 450 万，想请教有关这个会计处理。会计准测中只有股份公司，而有限公司貌似只能减资注册资本而无法把留存收益和未分配带走。 按照股份公司的准则走的话，会计处理如下，不知这样可以吗？ 实收资本250 / 银行存款 450 资本公积 50 盈余公积100 未分配利润 50 如果有限公司只能按照注册资本减资，那是不是需要转增资本后减资＋股息分配？

回答人：chenyiwei
借：实收资本 250 ，借：资本公积——资本溢价 50 ，借：盈余公积 100 ，借：未分配利润 50 ，贷：银行存款 450 。
总体处理原则与股份有限公司减资一致：股份有限公司按法定程序报经批准采用收购本公司股票方式减资的，按注销股票面值总额减少股本，购回股票支付的价款（含交易费用）超过面值总额的部分，应依次冲减资本公积（股本溢价）、盈余公积和未分配利润；购回股票支付的价款低于面值总额的，低于面值总额的部分增加资本公积（股本溢价）。